# 股权激励 - 股东频繁交易

提问人：eeeelson 时间：2022-05-12 14:23:15
陈版好。
我们公司 10 年成立，成立之初股东比较不稳定，所以在10-15年之间发生了频繁的股权交易。主要有以下几种情况:
1 、A股东将所持股份转让给B股东代持，过几年A又原价买回
2 、C股东退出，A股东将其股权买入，作为预留股份，未来卖给其他人
3 、D股东将股权转让给其配偶E
4 、A股东将预留股份转让给新入的股东F
5 、A股东将预留股份转让给老股东D
以上的转让，价格全部为 1 元/股，所出现的股东都在我们公司任职，每次转让时的股权公允价值明显都高于 1 元/股。
想问我们这种情况，各股东股权比例一直在来回变的，是否需要作股权激励处理。
这些预留和代持有协议和没协议是否也会影响我股权激励的处理。

回答人：chenyiwei
1 、如果有证据表明确实是有效的代持，代持期间全部股东权益均实质归属于A，B未从中获取任何利益，则可以不确认股份支付。
2 、如果买入时有确定的后续再次授出计划，则可以不确认股份支付；反之需确认股份支付。
3 、转让给配偶一般不涉及股份支付。
4 、 5 、将预留股份授予新老股东，均应作为股份支付的新授予处理。